臺灣高等法院臺中分院刑事判決       100年度上易字第1594號
上  訴  人
即  被  告  范植松
上列上訴人因竊盜案件，不服臺灣臺中地方法院100年度易字第2
885號中華民國100年11月4日第一審判決（起訴案號：臺灣臺中
地方法院檢察署99年度偵緝字第2120號、99年度偵字第22728、
23246、24067、27031號），提起上訴，本院判決如下：
    主  文
上訴駁回。
    理  由
一、按依刑事訴訟法第350條、第361條、第362條、第367條規定
    ，不服地方法院之第一審判決而上訴者，須提出上訴書狀，
    並應敘述具體理由，為上訴必備之程式；其所提出之書狀未
    敘述上訴理由，或僅曾以言詞陳述上訴理由者，均應於上訴
    期間屆滿後20日內補提理由書於第一審法院。第一審法院經
    形式審查，認逾期未補提上訴理由者，應定期間先命補正；
    逾期未補正者，為上訴不合法律上之程式，應以裁定駁回。
    倘已提出上訴理由，但所提非屬具體理由者，則由第二審法
    院以上訴不合法律上之程式，判決駁回。而所謂具體理由，
    必係依據卷內既有訴訟資料或提出新事證，指摘或表明第一
    審判決有何採證認事、用法或量刑等足以影響判決本旨之不
    當或違法，而構成應予撤銷之具體事由，始克當之（例如：
    依憑證據法則具體指出所採證據何以不具證據能力，或依憑
    卷證資料，明確指出所為證據證明力之判斷如何違背經驗、
    論理法則）；倘僅泛言原判決認定事實錯誤、違背法令、量
    刑失之過重或輕縱，而未依上揭意旨指出具體事由，或形式
    上雖已指出具體事由，然該事由縱使屬實，亦不足以認為原
    判決有何不當或違法者（例如：對不具有調查必要性之證據
    ，法院未依聲請調查亦未說明理由，或援用證據不當，但除
    去該證據仍應為同一事實之認定），皆難謂係具體理由，俾
    與第二審上訴制度旨在請求第二審法院撤銷、變更第一審不
    當或違法之判決，以實現個案救濟之立法目的相契合，並節
    制濫行上訴（最高法院97年度臺上字第892號刑事判決意旨
    參照）。
二、本案上訴人即被告范植松之上訴意旨係以：原審判決判處被
    告應執行有期徒刑5年2月，固非無見，但論罪科刑猶嫌過重
    ，且該判決書部分昧於事實、任意推定犯罪事實，又對被告
    有利之證據漏而不審，殊難令被告甘服，爰於法定期間內提
    起上訴云云。
三、本院查：
（一）上訴人因不服地方法院之第一審判決而向原審法院提出上
      訴狀敘明上訴理由，則依刑事訴訟法第361條第2項條文、
      立法修正理由及上開最高法院判決意旨，上訴人倘已提出
      上訴理由，但所提非屬具體理由者，則由第二審法院以上
      訴不合法律上之程式，以判決駁回之。至於上訴理由是否
      具體，係屬第二審法院審查範圍，則不在命補正之列（法
      院辦理刑事訴訟案件應行注意事項第162點參照），合先
      敘明。
（二）經核上開上訴人所提出之上訴理由，尚非所謂之具體理由
      【即必須依據卷內既有訴訟資料或提出新事證，具體指摘
      或表明第一審判決有何採證認事、用法或量刑等足以影響
      判決本旨之不當或違法，而構成應予撤銷之具體事由，始
      克當之（例如：依憑證據法則具體指出所採證據何以不具
      證據能力，或依憑卷證資料，明確指出所為證據證明力之
      判斷如何違背經驗、論理法則），參見上開最高法院97年
      度臺上字第892號刑事判決意旨】。本案原審判決依據被
      告之自白、證人即相關被害人陳錫泰等人之證述及承辦員
      警製作之職務報告書、贓物認領保管單、車輛協尋電腦輸
      入單、車輛尋獲電腦輸入單、車輛詳細資料報表及監視器
      畫面翻拍照片等事證，就被告所為24次各別起意所犯之普
      通竊盜或加重竊盜罪，依法予以論罪科刑，並依刑法第57
      條之規定而為審酌後，在法定刑度之範圍內予以量刑並定
      其應執行刑，原審判決之量刑並無違法之情事，且按量刑
      之輕重，係屬事實審法院得依職權自由裁量之事項，苟於
      量刑時，已依行為人之責任為基礎，並斟酌刑法第57條所
      列情狀，而未逾越法定範圍，又未濫用其職權，即不得遽
      指為違法（最高法院98年度臺上字第6660號判決意旨參照
      ）。被告於原審法院審理時，就本案被訴之全部事實均表
      明認罪（見原審卷第20頁反面），且陳明無證據聲請調查
      （見原審卷第21頁反面），復於原審法院訊問其對於科刑
      範圍之意見時供稱：「對這些被害人感到很抱歉，我的行
      為實屬不當，...對科刑範圍無意見」等語（見原審卷第
      22頁），被告於原審審理時既係出於己意自白犯罪，且表
      明已無證據聲請調查，對於科刑範圍亦無意見等語，則被
      告事後空言指陳原審判決昧於事實、任意推定犯罪事實，
      對被告有利之證據漏而不審及科刑過重云云，並據以為上
      訴之理由，俱未依法指摘或表明第一審判決有何採證認事
      、用法或量刑等足以影響判決本旨之不當或違法，而構成
      應予撤銷之具體事由，要難謂係具體理由。揆諸上開最高
      法院判決意旨，及依「程序優先於實體」之刑事訴訟法原
      則，本件上訴自不合法定上訴程式，應予駁回，並不經言
      詞辯論為之。
據上論斷，應依刑事訴訟法第367條前段、第372條，判決如主文
。
中    華    民    國   100    年    12    月    30    日
            刑事第八庭  審判長法  官  廖  柏  基
                              法  官  簡  源  希
                              法  官  李  雅  俐
以上正本證明與原本無異。
不得上訴。
                              書記官  李  妍  嬅
中    華    民    國   100    年    12    月    30    日